

Rabia Elgouail Game Developer

email: rabia.elgouail@gmail.com phone number: +212655823947

Profil personnel

Je travaille sur le moteur des jeux unity depuis deux ans, j'ai amélioré la qualité et les performances de mes jeux depuis ces deux années, j'ai également une expérience dans les microcontrôleurs arduino (atmel) comment l'utiliser, comment les programmer et j'ai un diplôme en électromécanique automatisé system. mais mon objectif est de créer des jeux

Expérience Professionnelle

Game Developer

2016 - 2018

Je travaille sur Google Play Facebook Instant Game ,et Apple Store mai depuis 2018, je travaille uniquement sur applestore et en freelance. j'ai une bonne expérience sur le moteur des jeux unity,programmation des jeux 2D et 3D

électricien à la compagnie el koutoubia

2016-2015

J'ai passé 3 mois d'essai et 4 mois en tant qu'électricien en machines industrielles

travel booking

2015-2014

Jai travaille dans le service de réservation, l'objectif est de valider une réservation avec des cliens en France, Canada ou bienen Belgique et de les convaincres a passer une semaine dans un hôtel à Marrakech.

Education

College

2012-2012 baccalauréat science technique électricité

YouCode

2019-2021 Formation developpement web

Compétences

Unity Engine Xcode Photoshop illustrator HTML CSS JavaScript PHP Final Cut Pro After Effects Mixamo